【裁判字號】    99,抗,456
【裁判日期】    990421
【裁判案由】    聲請定其應執行刑
【裁判全文】
臺灣高等法院刑事裁定                   99年度抗字第456號
抗  告  人  甲○○
上列抗告人因檢察官聲請定其應執行刑案件，不服臺灣板橋地方
法院99年度聲字第1373號，中華民國99年3月24日所為定其應執
行刑裁定（99年度執聲字第812號），提起抗告，本院裁定如下
：
    主  文
抗告駁回。
    理  由
一、抗告意旨略以：原裁定附表編號一毒品徒刑7月、二毒品徒
    刑7月、三毒品徒刑1年2月、四毒品徒刑1年2月，共計3年6
    月，定應執行刑3年1月。附表編號五毒品徒刑4月、六毒品
    徒刑6月、七毒品徒刑10月、八毒品徒刑7月、九毒品徒刑4
    月、十毒品徒刑6月、十一毒品徒刑10月、十二毒品徒刑1年，共
    計4年11月，定應執行4月（年）5月。附表編號十三槍砲徒刑4
    月、十四槍砲徒刑2年、十五毒品徒刑6月、十六毒品徒刑10月、十七
    毒品徒刑1年2月、十八毒品徒刑6月、十九毒品徒刑9月、二十毒品
    徒刑4月、毒品徒刑10月，共計7年3月，定應執行刑6年4
    月。揆查上述諸案依數罪併罰「內部性限制」及「外部性限
    制」裁量定應執行刑，其顯然對抗告人有欠公允。所述（公
    平原則）論對於犯同一罪名數次或數次不同罪者，新制一罪
    一罰判例，全國各級法院法官所認知裁判量皆有不同，亦可
    參照罪高法院98年台上字第6192號詐欺罪（偽造文書）分別
    判刑有期徒刑1年6月1次、1年4月2次、1年2月6次、1年1月
    17次、1年1次，合計30年7月，定應執行刑4年。板橋地方法
    院98年執庚字第1992號、板橋地方法院98年訴字第3727號、
    板橋地方法院訴字第1524號毒品2級販賣9次，每次判刑3年7
    月共32年3月，定應執行刑8年。揆查抗告人本件所犯皆為低
    度行為之罪，定應執行刑13年10月實有欠公允，抗告人懇請
    給予重新裁定，酌量應定執行之刑等語。
二、按判決確定前犯數罪者，應併合處罰之；又數罪併罰，宣告
    多數有期徒刑者，於各刑中之最長期以上，各刑合併之刑以
    下，定其刑期，但不得逾30年；又數罪併罰有二裁判以上者
    ，依第51條規定，定其應執行刑；以上各情，觀之刑法第50
    條、第51條第5款、第53條之規定自明。次按法律上屬於自
    由裁量事項，尚非概無法律性之拘束，在法律上有其外部界
    限及內部界限。前者法律之具體規定，使法院得以具體選擇
    為適當裁判，此為自由裁量之外部界限。後者法院為自由裁
    量時，應考量法律之目的，法律秩序之理念所在，此為自由
    裁量之內部界限。法院為裁判時，兩者均不得有所踰越（最
    高法院92年度臺非字第187號判決意旨參照）。
三、經查：本件原裁定以抗告人即受刑人甲○○先後犯如原裁定
    附表編號一至編號四、編號五至編號十二、編號十三至編號所
    示各罪，經分別判處如其附表所示之刑確定，檢察官聲請原
    審法院定其應執行之刑，經原審法院認聲請為正當，就原裁
    定附表編號一至編號四所示之罪，定其應執行刑為有期徒刑
    3年1月；編號五至編號十二所示之罪，定其應執行刑為有期徒
    刑4年5月；編號十三至編號所示之罪，定其應執行刑為有期
    徒刑6年4月，併科罰金新臺幣2萬元。核原裁定所定之應執
    行刑，係在各宣告刑之最長期（編號一至編號四部分：1 年
    2月；編號五至編號十二部分：1年；編號十三至編號部分：2
    年）以上，各刑合併之刑期（編號一至編號四部分：3 年6
    月；編號五至編號十二部分：4年11月；編號十三至編號部分
    ：7年3月）以下。另參酌原裁定附表編號附表編號二至編號
    四所示毒品等罪，經原法院以97年度訴字第3346、3674號判
    決諭知定應執行有期徒刑2年8月；附表編號五、六、七所示
    毒品等罪，經原法院以97年度易字第2885號判決諭知定應執
    行有期徒刑1年6月；附表編號九、十、十一、十二所示毒品等罪
    ，經原法院以97年度訴字第5425號判決諭知定應執行有期徒
    刑2年6月；附表編號十三、十四所示槍砲彈藥刀械管制條例等罪
    ，經原法院以98年度訴字第1690號判決諭知定應執行有期徒
    刑2年2月，併科罰金3萬元；附表編號十五、十六所示毒品等罪
    ，經原法院以98年度訴字第1993號判決諭知定應執行有期徒
    刑1年2月；附表編號十八、十九所示毒品等罪，經原法院以98
    年度訴字第2354號判決諭知定應執行有期徒刑1年；附表編
    號二十、所示毒品等罪，經原法院以98年度訴字第2787號判
    決諭知定應執行有期徒刑1年，足見原裁定除合於刑法第51
    條第5款規定所定之外部界限，復未逾自由裁量之內部界限
    ，對抗告人亦顯然無過重之情，揆諸前揭說明，依法並無違
    誤。抗告意旨徒憑己見，比附攀引他案量刑，指摘原裁定不
    當，為無理由，應予駁回。
據上論斷，應依刑事訴訟法第412條，裁定如主文。
中    華    民    國    99    年    4     月    21    日
                  刑事第三庭審判長法  官   陳博志
                                  法  官   許文章
                                  法  官   陳德民
以上正本證明與原本無異。
不得再抗告。
                                  書記官   高麗雯
中    華    民    國    99    年    4     月    23    日

司法院資訊處製作；財團法人民間司法改革基金會備份。
